【裁判字號】    89,訴,4240
【裁判日期】    891031
【裁判案由】    清償借款
【裁判全文】
台灣台北地方法院民事判決  八十九年度訴字第四二四○號
    原      告  大安商業銀行股份有限公司
    法定代理人  乙○○
    訴訟代理人  丙○○
    被      告  甲○○
                              .
右當事人間請求清償借款事件，本院判決如左：
    主      文
被告應給付原告新台幣玖拾伍萬貳仟零伍拾貳元，及如附表所示之利息與違約金。
訴訟費用由被告負擔。
本判決於原告以新台幣拾壹萬柒仟元為被告供擔保後，得假執行。
    事      實
甲、原告方面：
  一、聲明：除假執行擔保金額外，如主文第一項所示。
  二、陳述：訴外人陳玉慧、白淑月分別以被告為連帶保證人，於民國（下同）八十
      五年六月二十一日向原告各借用新台幣（下同）陸拾萬元，約定利息按年利率
      百分之九點七五計算，按月平均攤還本息，清償期為九十年六月二十一日，如
      其中一期不履行，視為全部到期，逾期清償在六個月以內者，按上開利率百分
      之十，超過六個月者，按上開利率百分之二十計付違約金。詎陳玉慧、白淑月
      均自八十六年九月二十一日起未繳納本息，屢經催討無效，共積欠玖拾伍萬貳
      仟零伍拾貳元及如附表所示之利息與違約金迄未清償，被告既為陳玉慧、白淑
      月上開借款之連帶保證人，自應就上開債務負連帶保證人之清償責任，為此依
      連帶保證契約提起本件訴訟，求為如聲明所示之判決。
  三、證據：提出借據、授信約定書、申請書印鑑卡、收入傳票、匯票承兌和解轉回
      傳票及被告戶籍謄本等件為證。
乙、被告方面：
  一、聲明：駁回原告之訴及其假執行之聲請。
  二、陳述：對於原告主張之事實及所提之證物均不爭執，惟向原告所借貸之款項已
      轉借他人，亦不知陳玉慧、白淑月之行蹤。
    理      由
甲、程序方面：
    按當事人得以合意定第一審管轄法院，但以關於由一定法律關係而生之訴訟為限
    ，前項合意，應以文書為之，民事訴訟法第二十四條定有明文。依兩造所簽訂之
    授信約定書第十三條約定：「立約人（被告）對貴行（原告）所負之各宗債務，
    合意以台北地方法院為第一審管轄法院。」，是原告向兩造合意所定第一審管轄
    法院之本院提起本件清償借款之訴，核與首揭規定，尚無不合，本院就本件清償
    借款之訴自有管轄權。
乙、得心證之理由：
  一、本件原告主張之事實，已據其提出與所述相符之借據、授信約定書、申請書印
      鑑卡、收入傳票、匯票承兌和解轉回傳票等件為證，並為被告所不爭，應堪信
      為真實。
  二、從而，原告依連帶保證契約請求被告給付借款玖拾伍萬貳仟零伍拾貳元，及如
      附表所示之利息與違約金，為有理由，應予准許。
丙、假執行之宣告：原告陳明願供擔保，請求宣告假執行，核無不合，茲酌定相當之
    擔保金額，予以准許。
丁、結論：本件原告之訴為有理由，依民事訴訟法第七十八條、第三百九十條第二項
    ，判決如主文。
中      華      民      國    八十九    年      十      月    三十一    日
                                  民事第四庭法      官  張競文
右為正本係照原本作成
如對本判決上訴，須於判決送達後廿日內向本院提出上訴狀
中      華      民      國    八十九    年      十一    月    二        日
                                            法院書記官  楊翠明


司法院資訊處製作；財團法人民間司法改革基金會備份。
